臺灣士林地方法院刑事判決           100年度審易緝字第38號
公  訴  人  臺灣士林地方法院檢察署檢察官
被      告  唐書銘
上列被告因毒品危害防制條例案件，經檢察官提起公訴（98年度
毒偵字第1222號），被告於準備程序中就被訴事實為有罪之陳述
，本院當庭裁定改依簡式審判程序審理，並判決如下：
    主  文
唐書銘施用第二級毒品，累犯，處有期徒刑捌月，扣案之第二級
毒品甲基安非他命貳包（驗餘淨重壹點柒肆公克）沒收銷燬，上
開毒品甲基安非他命包裝袋貳只、吸食器壹組、分裝袋壹批及分
裝器具壹批均沒收。
    犯 罪 事 實 及 理 由
一、本件被告唐書銘所犯之罪非死刑、無期徒刑、最輕本刑為3
    年以上有期徒刑之罪，或高等法院管轄第一審之案件，且於
    準備程序進行中，被告就被訴事實為有罪之陳述，經告知簡
    式審判程序之旨，並聽取檢察官、被告之意見後，本院裁定
    進行簡式審判程序，是本件之證據調查，依刑事訴訟法第27
    3 條之2 規定，不受同法第159 條第1 項、第161 條之2 、
    第161 條之3 、第163 條之1 及第164 條至第170 條規定之
    限制，合先敘明。
二、本件犯罪事實：唐書銘前因施用毒品案件，經法院裁定送觀
    察、勒戒後，認無繼續施用毒品之傾向，於民國91年2 月8
    日執行完畢釋放出所，並由臺灣士林地方法院檢察署檢察官
    以91年度毒偵緝字第8 號、91年度毒偵字第88號為不起訴處
    分確定。又因施用毒品案件，由臺灣士林地方法院檢察署檢
    察官以92年度毒偵緝字第6 號提起公訴並聲請強制戒治，強
    制戒治部分於93年1 月9 日因毒品危害防制條例修正而出所
    ，刑責部分則經本院以92年度易字第126 號判決處有期徒刑
    1 年確定；另因公共危險案件，經本院以92年度簡字第59號
    判決處有期徒刑5 月確定，前開2 罪經法院裁定應執行有期
    徒刑1 年4 月，於94年6 月4 日執行完畢（於本案構成累犯
    ）。再因持有毒品案件，經本院以95年度易字第563 號判決
    處有期徒刑5 月確定；因施用毒品案件，經本院以95年度易
    字第623 號判決處有期徒刑1 年，嗣經撤回上訴而確定，前
    開2 罪經本院裁定應執有期徒刑1 年4 月確定；又因持有毒
    品案件，經本院以96年度易字第526 號判決處有期徒刑7 月
    確定，復與上開2 罪，經本院裁定減刑併定應執行有期徒刑
    10月確定。復再因竊盜案件，經本院以96年度簡字第175 號
    判決處有期徒刑3 月確定，復因毒品案件，分別經臺灣高等
    法院以96年度上易字第587 號判決處有期徒刑10月確定、本
    院以96年度易字第2054號判決處有期徒刑5 月確定、臺灣臺
    北地方法院以96年度易字第808 號判決處有期徒刑1 年2 月
    確定，嗣經分別減刑為有期徒刑1 月15日、5 月、2 月15日
    、7 月確定，復因持有第一級毒品經臺灣臺北地方法院以96
    年度易字第2749號判決處有期徒刑6 月、6 月，各減刑為有
    期徒刑3 月、3 月確定，與上開減刑案件合併定應執行有期
    徒刑1 年8 月確定。上述應執行有期徒刑10月、1 年8 月接
    續執行，於97年9 月25日因縮短刑期假釋出監（嗣經撤銷假
    釋，尚未執行完畢）。詎猶不知悛悔，於前案觀察、勒戒執
    行完畢釋放後5 年內，再犯施用毒品罪，經法院判處罪刑確
    定後，又基於施用第二級毒品甲基安非他命之犯意，於98年
    2 月26日為警採尿往前回溯96小時內之某時，在不詳地點，
    以不詳之方法，施用第二級毒品甲基安非他命1 次。嗣於98
    年2 月25日晚間11時30分許，為警在臺北市○○區○○路20
    3 號前查獲，並扣得第一級毒品海洛因1 包（所涉持有第一
    級毒品海洛因部分，由檢察官另案偵辦）、第二級毒品安非
    他命2 包（共毛重2.55公克）、吸食器1 組、分裝袋1 批及
    分裝器具1 批等物。
三、本件證據引用檢察官起訴書（如附件）之記載，並補充：被
    告唐書銘於本院審理時之自白（見本院100 年10月6 日準備
    程序及審判筆錄第1 至4 頁）。
四、查甲基安非他命分別為毒品危害防制條例第2 條第2 項第2
    款所定之第二級毒品，是核被告唐書銘施用甲基安非他命所
    為，係犯毒品危害防制條例第10條第2 項之施用第二級毒品
    罪。其施用前之持有甲基安非他命之低度行為，為施用第二
    級毒品之高度行為所吸收，不另論罪。被告有如前述犯罪事
    實所載之前科紀錄及執行情形，有卷附臺灣高等法院被告前
    案紀錄表1 件在卷可稽，被告受有期徒刑之執行完畢，5 年
    內故意再犯本件有期徒刑以上之罪，為累犯，應依刑法第47
    條第1 項之規定加重其刑。爰審酌被告前因毒品案件，經觀
    察勒戒、強制戒治及判決處刑後，於前案假釋出監後即再犯
    本件施用毒品之犯行，顯見其定力不足，易受外界影響，然
    念及其犯後坦承犯行，並表悔意，其施用毒品乃戕害己身健
    康，尚未對社會造成實質危害，暨其之品性、生活狀況、智
    識程度等一切情狀，爰量處如主文所示之刑。扣案之第二級
    毒品甲基安非他命2 包（驗前總毛重2.55公克、包裝塑膠袋
    總重約0.78公克，取0.03公克鑑定用罄，驗餘淨重1.74公克
    ），為查獲之第二級毒品，不問屬於被告與否，爰依毒品危
    害防制條例第18條第1 項前段之規定宣告沒收銷燬。至扣案
    之上開毒品甲基安非他命外包裝袋2 只，為被告所有，亦係
    用於包裹毒品，防其裸露、潮濕，便於攜帶以供施用毒品所
    用之物；吸食器1 組、分裝袋1 批及分裝器具1 批，亦均為
    被告所有，供本件犯施用第二級毒品罪所用之物，業據被告
    供承在卷，爰依刑法第38條第1 項第2 款之規定宣告沒收。
五、據上論斷，應依刑事訴訟法第273 條之1 第1 項、第299 條
    第1 項前段、第310 條之2 、第454 條第2 項，毒品危害防
    制條例第10條第2 項、第18條第1 項前段，刑法第11條、第
    47條第1 項、第38條第1 項第2 款，判決如主文。
本案經檢察官蘇佩鈺到庭執行職務。
中    華    民    國  100    年    10    月    20     日
                  刑事第一庭 法  官     劉瓊雯
以上正本證明與原本無異。
如不服本判決應於收受判決後10日內向本院提出上訴書狀，並應
敘述具體理由，其未敘述上訴理由者, 應於上訴期間屆滿後20日
內向本院補提理由書（均須按他造當事人之人數附繕本）「切勿
逕送上級法院」。
中    華    民    國  100    年    10    月    25     日
                             書記官     吳尚文
附錄論罪科刑法條：
毒品危害防制條例第10條第2項
施用第二級毒品者，處3年以下有期徒刑。